<div class="type">Verb</div>
<br/>
<div class="value">{{wort}}</div>
<br/>
<table>
<tr>
<th>Pr채sens</th>
<th>Indikativ</th>
<th>Konjunktiv I</th>
<th>Imperativ</th>
</tr>
<tr>
<th>1. Singular</th>
<td>ich <font class="question">?</font></td>
<td>ich ...</td>
<td>&ndash;</td>
</tr>
<tr>
<th>2. Singular</th>
<td>du ...</td>
<td>du ...</td>
<td>...</td>
</tr>
<tr>
<th>3. Singular</th>
<td>er/sie/es ...</td>
<td>er/sie/es ...</td>
<td>&ndash;</td>
</tr>
<tr>
<th>1. Plural</th>
<td>wir ...</td>
<td>wir ...</td>
<td>&ndash;</td>
</tr>
<tr>
<th>2. Plural</th>
<td>ihr ...</td>
<td>ihr ...</td>
<td>...</td>
</tr>
<tr>
<th>3. Plural</th>
<td>sie/Sie ...</td>
<td>sie/Sie ...</td>
<td>&ndash;</td>
</tr>
</table>
<br/>
<table>
<tr>
<th>Pr채teritum</th>
<th>Indikativ</th>
<th>Konjunktiv II</th>
</tr>
<tr>
<th>1. Singular</th>
<td>ich ...</td>
<td>ich ...</td>
</tr>
<tr>
<th>2. Singular</th>
<td>du ...</td>
<td>du ...</td>
</tr>
<tr>
<th>3. Singular</th>
<td>er/sie/es ...</td>
<td>er/sie/es ...</td>
</tr>
<tr>
<th>1. Plural</th>
<td>wir ...</td>
<td>wir ...</td>
</tr>
<tr>
<th>2. Plural</th>
<td>ihr ...</td>
<td>ihr ...</td>
</tr>
<tr>
<th>3. Plural</th>
<td>sie/Sie ...</td>
<td>sie/Sie ...</td>
</tr>
</table>
<br/>
<div class="type">Partizip I: </div>...
<br/><br/>
<div class="type">Partizip II: </div>...
<div class="info">...</div>
<div class="type">Infinitiv mit <i>zu</i> </div>...

--

<div class="type">Verb</div>
<br/>
<div class="value">{{wort}}</div>
<br/>
<table>
<tr>
<th>Pr채sens</th>
<th>Indikativ</th>
<th>Konjunktiv I</th>
<th>Imperativ</th>
</tr>
<tr>
<th>1. Singular</th>
<td>ich <font class="answer">{{praesens_singular_1}}</font></td>
<td>ich {{praesens_konjunktiv_i_singular_1}}</td>
<td>&ndash;</td>
</tr>
<tr>
<th>2. Singular</th>
<td>du {{praesens_singular_2}}</td>
<td>du {{praesens_konjunktiv_i_singular_2}}</td>
<td>{{imperativ_singular_2}}</td>
</tr>
<tr>
<th>3. Singular</th>
<td>er/sie/es {{praesens_singular_3}}</td>
<td>er/sie/es {{praesens_konjunktiv_i_singular_3}}</td>
<td>&ndash;</td>
</tr>
<tr>
<th>1. Plural</th>
<td>wir {{praesens_plural_1}}</td>
<td>wir {{praesens_konjunktiv_i_plural_1}}</td>
<td>&ndash;</td>
</tr>
<tr>
<th>2. Plural</th>
<td>ihr {{praesens_plural_2}}</td>
<td>ihr {{praesens_konjunktiv_i_singular_2}}</td>
<td>{{imperativ_plural_2}}</td>
</tr>
<tr>
<th>3. Plural</th>
<td>sie/Sie {{praesens_plural_3}}</td>
<td>sie/Sie {{praesens_konjunktiv_i_plural_3}}</td>
<td>&ndash;</td>
</tr>
</table>
<br/>
<table>
<tr>
<th>Pr채teritum</th>
<th>Indikativ</th>
<th>Konjunktiv II</th>
</tr>
<tr>
<th>1. Singular</th>
<td>ich {{praeteritum_singular_1}}</td>
<td>ich {{praeteritum_konjunktiv_ii_singular_1}}</td>
</tr>
<tr>
<th>2. Singular</th>
<td>du {{praeteritum_singular_2}}</td>
<td>du {{praeteritum_konjunktiv_ii_singular_2}}</td>
</tr>
<tr>
<th>3. Singular</th>
<td>er/sie/es {{praeteritum_singular_3}}</td>
<td>er/sie/es {{praeteritum_konjunktiv_ii_singular_3}}</td>
</tr>
<tr>
<th>1. Plural</th>
<td>wir {{praeteritum_plural_1}}</td>
<td>wir {{praeteritum_konjunktiv_ii_plural_1}}</td>
</tr>
<tr>
<th>2. Plural</th>
<td>ihr {{praeteritum_plural_2}}</td>
<td>ihr {{praeteritum_konjunktiv_ii_plural_2}}</td>
</tr>
<tr>
<th>3. Plural</th>
<td>sie/Sie {{praeteritum_plural_3}}</td>
<td>sie/Sie {{praeteritum_konjunktiv_ii_plural_3}}</td>
</tr>
</table>
<br/>
<div class="type">Partizip I: </div>{{partizip_i}}
<br/><br/>
<div class="type">Partizip II: </div>{{perfekt_mit}} + {{partizip_ii}}
<div class="info">{{perfekt_hinweis}}</div>
<div class="type">Infinitiv mit <i>zu</i> </div>{{infinitiv}}
